【裁判字號】    95,繼,269
【裁判日期】    950216
【裁判案由】    選任遺產管理人
【裁判全文】
臺灣板橋地方法院民事裁定  95年度繼字第269號
聲  請  人  財政部台灣省北區國稅局
法定代理人  甲○○
上列聲請人聲請對被繼承人乙○○選任遺產管理人事件，本院裁
定如下：
     主    文
聲請駁回。
聲請程序費用由聲請人負擔。
    理  由
一、按法院選任之遺產管理人有下列情形之一者，得依職權或依
    聲請改任之：(一)違背職務上之義務者。(二)違背善良管理
    人之注意義務，致危害遺產或有危害之虞者。(三)有其他重
    大事由者，非訟事件法第148條、第153條第2項定有明文。
二、本件聲請意旨略以：被繼承人乙○○（男、民國31年8月9日
    生、身分證統一編號：Ｚ000000000 號、生前最後住所為臺
    北縣土城市○○路○段70巷37號）於93年12月25日死亡，聲
    請人依查得相關資料記載，被繼承人之配偶林米萍、子女、
    孫子女及兄弟姊妹皆向法院拋棄繼承在案。惟依被繼承人遺
    產稅課稅資料參考清單所列，被繼承人遺有土地6筆、房屋4
    筆等，為免因無人繼承遺產及無遺產稅繳納義務人，致影響
    遺產管理及遺產稅之徵收，爰依非訟事件法第154條第1項規
    定，聲請指定聲請人為其遺產管理人，以資管理，而保稅收
    ，並提出本院板院通家科春字第33535 號函影本、除戶資料
    、繼承人家庭成員資料、遺產稅課稅參考清單等影本各1 件
    為憑。
三、經查，本件聲請人固主張相對人即被繼承人乙○○前於93年
    12月25日死亡，而其各順位繼承人業已依法拋棄繼承並經准
    為備查等情，雖據其提出本院94年9 月31日板院通家科春字
    第33535 號函影本為憑。然經本院另依職權查閱乙○○是否
    已選任遺產管理人，經查該被繼承人乙○○之因無人繼承遺
    產，業已經其他利害關係人即另債權人蔡秋華向本院聲請選
    任遺產管理人，並經本院於94年7 月1 日以94年度繼字第92
    9 號民事裁定選任詹命撰為被繼承人乙○○之遺產管理人確
    定在案，此有上該裁定附卷足參。是被繼承人乙○○之遺產
    既已選任遺產管理人，而聲請人復無提出原遺產管理人有何
    前揭法條所定事由之事證，自應無解任另為選任之必要，況
    本件聲請人聲請選任詹命撰為遺產管理人，其本已為本院選
    任擔任乙○○之遺產管理人，更毋庸再為選任。從而，本件
    被繼承人乙○○既已選任遺產管理人可資管理遺產，聲請人
    再為選任該詹命撰為被繼承人遺產管理人之聲請，於法即有
    未合，礙難准許，應予駁回。
四、依非訟事件法第21條第2項、民事訴訟法第78條、第95條，
    裁定如主文。
中    華    民    國    95    年    2     月    16    日
                  家事法庭法  官  楊志勇
以上正本證明與原本無異。
如不服本裁定，應於送達後10日內向本院提出抗告狀。
中    華    民    國    95    年    2     月    16    日
                          書記官  吳進安


司法院資訊處製作；財團法人民間司法改革基金會備份。
